臺灣彰化地方法院刑事判決　　　　　　　94年度易字第1000號
公　訴　人　台灣彰化地方法院檢察署檢察官
被　　　告　甲○○
被　　　告　乙○○
上列被告等因毀損等案件，經檢察官聲請簡易判決處刑（九十四
年度偵字第五二八六號），本院彰化簡易庭認不宜逕以簡易判決
處刑，簽移本院改依通常程序審理，本院判決如下：
    主  文
甲○○、乙○○共同為違背公務員所施之查封之標示效力之行為
，各處拘役拾日，如易科罰金，均以佰元折算壹日。
    犯 罪 事 實
一、緣乙○○之夫林慶思因損害賠償事件，經本院以八十三年度
    訴字第三三九號民事判決判命林慶思應給付鄭書相新臺幣（
    下同）四十萬元及自民國（下同）八十三年六月七日起至清
    償日止按年息百分之五計算之利息，於八十三年七月十五日
    確定，並於同年月二十六日核發民事判決確定證明書，債權
    人鄭書相取得上開確定判決之執行名義後，曾於八十八年間
    及九十二年間向本院聲請清償債務之強制執行，惟因均未能
    完全受償，而由本院核發債權憑證交予債權人鄭書相收執，
    並因林慶思已於九十二年四月十八日去世，上開未清償之債
    務遂由其妻乙○○及其子林傑仁繼承。嗣於九十四年間，鄭
    書相因發見另有可供執行之財產，而於九十四年二月十六日
    聲請本院再予強制執行，由本院民事執行處以九十四年度執
    字第二二九九號清償債務事件受理在案，並於九十四年三月
    二十二日，前往乙○○位於彰化縣秀水鄉○○村○○街九十
    六巷二十號住處，會同債權人代理人丙○○、債務人乙○○
    及在場人甲○○，對乙○○所有之單門小冰箱一臺、國際牌
    傳真機一臺、電話機一台、木製沙發椅一組及飲料六十五箱
    施以查封，張貼查封標示，並委由乙○○及甲○○受執行法
    院之委託，保管上開動產。詎其等明知未經執行法院之許可
    ，不得將執行法院書記官所施之查封標示予以損壞，亦不得
    毀壞、處分或隱匿查封標的物，竟意圖損害債權人之債權，
    並基於共同犯意之聯絡，於受託保管上揭查封動產後之九十
    四年三月二十九日及同年四月底，接續將已經查封之單門小
    冰箱一臺及國際牌傳真機一臺搬離上開查封處所隱匿，而共
    同為違背公務員查封標示效力之行為。嗣於九十四年六月七
    日上午九時五十分許，本院執行處書記官、執達員會同債權
    人代理人丙○○至上址進行拍賣程序時，發覺上開單門小冰
    箱及傳真機均已不在現場，始查悉上情。
二、案經債權人鄭書相之配偶丙○○訴由臺灣彰化地方法院檢察
    署檢察官偵查後，聲請簡易判決處刑，由本院改依通常程序
    審理。
    理由
一、按檢察官聲請以簡易判決處刑之案件，經法院認為有刑事訴
    訟法第四百五十一條之一第四項但書之情形者，應適用通常
    程序審判之，同法第四百五十二條定有明文。查本院認本件
    確有刑事訴訟法第四百五十一條之一第四項但書之情形，不
    得逕以簡易判決處刑，應適用通常程序審理之，合先敘明。
二、又按被告以外之人於審判外之言詞或書面陳述，除法律有規
    定者外，不得作為證據；被告以外之人於審判外之陳述，雖
    不符刑事訴訟法第一百五十九條之一至第一百五十九條之四
    之規定，而經當事人於審判程序同意作為證據，法院審酌該
    言詞陳述或書面陳述作成時之情況，認為適當者，亦得為證
    據。當事人於法院調查證據時，知有同法第一百五十九條第
    一項不得為證據之情形，而未於言詞辯論終結前聲明異議者
    ，視為有前項同意，刑事訴訟法第一百五十九條第一項、第
    一百五十九條之五分別定有明文。查證人即告訴人丙○○於
    偵查中之證述，雖係被告以外之人於審判外之言詞陳述，為
    傳聞證據，然被告二人於本院行準備程序時均同意將之引為
    證據，並於審判程序中對上開言詞陳述之內容（經本院提示
    並告以要旨）均表示無意見，渠等知悉該言詞陳述為傳聞證
    據而未於言詞辯論終結前聲明異議，本院復審酌該言詞陳述
    係由證人出於自由意識而陳述，且核與被告二人所供述之情
    節相符，又無其他證據足認該陳述有何顯不可信之情事等一
    切情況，認為適當，依刑事訴訟法第一百五十九條之五規定
    ，認告訴人於偵查中之證述得採為認定本件犯罪事實所憑之
    證據，亦先予敘明。
三、上揭事實，業據被告甲○○及乙○○迭於偵訊中及本院行準
    備程序與審理時均已坦承不諱，核與證人即告訴人丙○○於
    偵查中之證述情節相符，此外，復有本院九十二年度執字第
    二九九八號債權憑證影本一紙、本院九十四年度執字第二二
    九九號強制執行事件查封清單、拍賣動產筆錄影本各一份在
    卷可稽，並據本院調取本院九十四年度執字第二二九九號清
    償債務強制執行事件全卷核閱屬實，被告二人之自白應與事
    實相符，洵堪採信。從而，本件事證已臻明確，被告二人上
    開犯行均堪認定，應予依法論科。
四、核被告甲○○及乙○○所為，均係犯刑法第一百三十九條之
    違背公務員所施之查封標示效力行為罪。被告二人基於同一
    犯意，先後將已查封之單門小冰箱一臺及國際牌傳真機一臺
    搬離查封處所隱匿，雖外觀上有數舉動，但各該舉動係於接
    近之時間實施，侵害同一法益，在刑法之評價上，自難強行
    分開，應視為數個舉動之接續施行，合為包括之一違背公務
    員所施查封標示效力之行為予以評價，始符法理（最高法院
    八十六年台上字第三二九五號判例意旨參照）。又被告二人
    就上開犯行，有犯意聯絡及行為分擔，為共同正犯。爰審酌
    被告二人以拖延規避民事強制執行程序之方式而損害債權人
    之債權，固無可取，然被告等於犯後已坦承一切犯行，並已
    賠償告訴人六萬元，有和解書一紙可按，且於本院審理時亦
    表示上開查封物品均未毀損，隨時可搬回等語，犯罪情節尚
    非重大，暨考量其等犯罪手段尚屬平和、所生損害亦非甚鉅
    及其素行、生活狀況、智識程度等一切情狀，分別量處如主
    文所示之刑，並均諭知易科罰金之折算標準，以示懲儆。
五、公訴意旨另以被告二人上開所為尚涉犯刑法第三百五十六條
    之損害債權罪嫌，惟按告訴乃論之罪，告訴人於第一審辯論
    終結前得撤回其告訴，又告訴經撤回者，應諭知不受理之判
    決，刑事訴訟法第二百三十八條第一項、第三百零三條第三
    款定有明文。次按告訴乃論之罪，對於共犯之一人撤回告訴
    者，其效力及於其他共犯，刑事訴訟法第二百三十九條亦定
    有明文。查本件告訴人丙○○告訴被告乙○○、甲○○共同
    涉犯刑法第三百五十六條之損害債權罪嫌，依同法第三百五
    十七條規定，須告訴乃論。茲據告訴人丙○○於九十四年八
    月四日具狀向本院表示撤回對被告甲○○之告訴，有刑事撤
    回告訴狀一紙在卷足憑，雖其並未對被告乙○○為撤回告訴
    之表示，然揆諸前開說明，其撤回告訴之效力亦及於共犯乙○○，本院原應依法均諭知不受理判決，然公訴人認被告二
    人損害債權之行為與其等上開違背查封標示效力之行為有想
    像競合之裁判上一罪關係，爰均不另為不受理判決之諭知，
    併此敘明。
據上論斷，應依刑事訴訟法第四百五十二條、第二百九十九條第
一項前段，刑法第二十八條、第一百三十九條、第四十一條第一
項前段，罰金罰鍰提高標準條例第一條前段、第二條判決如主文
。
本案經檢察官洪英丰到庭執行職務。
中　　華　　民　　國　　94　　年　　11　　月　　15　　日
                  刑事第一庭    審判長法  官  洪志賢
                                      法  官  周莉菁
                                      法  官  簡璽容
以上正本證明與原本無異。
如不服本判決，應於判決送達後十日內，向本院提出上訴狀。
告訴人或被害人對於判決如有不服具備理由請求檢察官上訴者，
其上訴期間之計算係以檢察官收受判決正本之日期為準。
中　　華　　民　　國　　94　　年　　11　　月　　15　　日
                                      書記官  王惠嬌
中華民國刑法第139條
(污損封印、查封標示或違背其效力罪)
損壞、除去或污穢公務員所施之封印或查封之標示，或為違背其
效力之行為者，處1 年以下有期徒刑、拘役或300 元以下罰金。
